臺灣高等法院高雄分院刑事裁定　　　　　　　九十三年度交抗字第一一四號
　　抗　告　人　甲○○
　　即受處分人
右列抗告人因違反道路交通管理處罰條例聲明異議案件，不服臺灣屏東地方法院中華
民國九十三年十月八日裁定（九十三年度交聲字第一四九號），提起抗告，本院裁定
如左：
    主  文
抗告駁回。
    理  由
一、抗告意旨略以：抗告人當時確與網友相約前往東港吃東西，途中因女友身體不適
    而作罷，停於路邊，當天並無與他們前往東港。警員並沒有以測速照相證明當時
    的速度。警方所開立之罰單太重，並非抗告人能夠負擔，且抗告人沒有飆車前科
    ，為何一次就要罰的那麼重。對於錄影帶內容，抗告人真的不知情，且只看到前
    段，也就是上橋處的片段，至於後面的情況，抗告人真的不知道，若真有飆車，
    為何當時警員不當場開單告發，卻以錄影帶代替攔檢云云。
二、經查：本件抗告人於九十三年七月十一日零時三十五分許，駕駛車牌號碼Ｅ八—
    八二八○號自用小客車（車主為謝文彬），與其他駕駛自用小客車者，行經屏東
    市○○○路○路段，共同在道路上競駛，為屏東縣警察局交通警察隊以錄影設備
    ，錄下抗告人所駕駛小客車有二輛以上汽車在道路上競駛之違規情事，而開單舉
    發，有違反道路交通官理事件通知單在卷可考，並經證人即負責本件違規事件錄
    影蒐證之員警林大源於原審結證稱：當天係著便衣蒐證，到達復興南路陸橋夜市
    前時，發現有一批車輛連結在一起駕駛，沿復興南路經過電信局後，他們開始二
    輛併排，當時時速約八十公里，市區速限則為五十公里，到了公館外環道時，因
    錄影機沒電，未能繼續錄影蒐證，蒐證過程我們沒有攔檢，事後即由光碟片所顯
    示之車牌號碼，舉發等語（見一審卷第十八頁），再經原審法院勘驗蒐證光碟，
    勘驗結果，認共有七輛以上之自用小客車前後集結行進，受處分人所駕駛車牌號
    碼Ｅ八—八二八○號之白色自用小客車亦在其中（由後往前數，係第三輛）上開
    多輛自用小客車沿路均以前後集結、或在內外車道間併排行駛之方式，沿復興南
    路前進等情，有勘驗筆錄在卷可證（一審卷第二五頁）。是以原審法院認受處分
    人確有於右揭時、地，與其他汽車駕駛人駕駛自用小客車共同在道路上競駛之違
    規情事明確，原處分機關依道路交通管理處罰條例第四十三條第三項規定，裁處
    罰鍰三萬元，吊銷駕駛執照，三年內禁止考領駕駛執照，於法並無不合，原審法
    院以裁定駁回其異議，核無違誤，抗告人徒以曾在原審辯解事項及若真有飆車，
    為何當時警員不當場開單告發，卻以錄影代替攔檢云云，然查本件係警方以錄影
    蒐證執行勤務，蒐證過程沒有攔檢，業經警員林大源證述如前，是以抗告人之抗
    告，顯無理由，應予駁回。
三、據上論結，應依道路交通案件處理辦法第二十六條，刑事訴訟法第四百十二條，
    裁定如主文。
中    華    民    國      九十三      年      十一      月     十     日
                              臺灣高等法院高雄分院刑事第一庭
                                  審判長法官  王光照
                                        法官  張意聰
                                        法官  曾玉英
右正本證明與原本無異。
不得再抗告。
                                  法院書記官  黃麗蓉
中    華    民    國      九十三      年      十一      月     十     日
